臺灣高等法院刑事判決　　　　　　　 100年度上易字第1330號
上　訴　人
即　被　告　鄭順德
上列上訴人因傷害案件，不服臺灣臺北地方法院99年度易字第18
17號，中華民國100 年5 月25日第一審判決（起訴案號：臺灣臺
北地方法院檢察署99年度偵字第2609號），提起上訴，本院判決
如下：
    主  文
上訴駁回。
    理  由
一、按不服地方法院之第一審判決而上訴者，應向管轄第二審之
    高等法院為之；上訴書狀應敘述具體理由，刑事訴訟法第36
    1 條第1 項、第2 項分別定有明文。又第二審法院認為上訴
    書狀未敘述理由，或上訴有第362 條前段之情形者，應以判
    決駁回之，同法第367 條前段亦有明文規定。所謂不服第一
    審判決之具體理由，必係依卷內既有訴訟資料或提出新事證
    ，指摘或表明第一審判決有何採證認事、用法或量刑等足以
    影響判決本旨之不當或違法，而構成應予撤銷之具體事由，
    始足當之；倘僅泛言原判決認定事實錯誤、違背法令、量刑
    失之過重或輕縱，而未依上揭意旨指出具體事由，或形式上
    雖已指出具體事由，然該事由縱使屬實，亦不足以認為原判
    決有何不當或違法者，皆難謂係具體事由，俾與第二審上訴
    制度在請求第二審法院撤銷、變更第一審不當或違法之判決
    ，以實現個案救濟及節制濫行上訴之立法目的相契合。是倘
    上訴人之上訴書狀雖敘述上訴理由，惟並未具體敘述第一審
    判決有何不當或違法情形，即與未敘述具體理由無異，所為
    上訴，即非適法。
二、查本件原判決認定上訴人即被告鄭順德於民國98年12月20日
    21時許，在臺北市○○區○○路38號，因細故與周全榮發生
    爭執，周全榮、鄭順德即分別以雙手環抱胸前手臂頂住對方
    身體及以左手置於對方右手肘之方式，相互發生推擠，嗣鄭
    順德竟自其所有之機車座墊取出友人所有之伸縮甩棍，周全
    榮見狀則基於傷害之犯意，以雙手趨前推拉鄭順德，致鄭順
    德前額撞到50嵐飲料店之吧台而摔倒在地，周全榮繼以雙手
    壓制鄭順德，復以拳頭毆打鄭順德之頭部，高偉彬見狀，即
    與鄭順德共同基於傷害之犯意聯絡，由高偉彬拉住周全榮之
    衣領，並將周全榮壓制在地，高偉彬復以腳踹周全榮，鄭順
    德則以上開伸縮甩棍毆打周全榮，致周全榮受有頭部外傷、
    頭皮撕裂傷、臉部擦挫傷、左鎖骨、左肩挫傷及右手第5 指
    骨折之傷害，鄭順德則受有前額及左前臂擦挫傷之傷害。並
    以上開事實業據被告鄭順德坦承不諱（見原審卷第35頁背面
    、第38頁），核與告訴人周全榮、證人高偉彬之指述大致相
    符，並經原審勘驗案發地點監視錄影紀錄相符（見原審卷第
    36-37 頁），且有現場錄影翻拍照8 張及臺北市立萬芳醫院
    98年12月20日萬甲字第12603 號甲種診斷證明書等件在卷可
    憑（見2609號偵查卷第19-23 頁），被告鄭順德之自白與事
    實相符，事證明確。被告鄭順德所為係犯刑法第277 條第1
    項傷害罪。並以被告鄭順德、高偉彬間有犯意聯絡，行為分
    擔，均為共同正犯，及審酌被告鄭順德未曾受有期徒刑以上
    刑之宣告，素行尚可，僅因細故發生爭執，不思理性解決，
    竟持伸縮甩棍作為傷害周全榮之工具，致其受有頭部外傷、
    頭皮撕裂傷、臉部擦挫傷、左鎖骨、左肩挫傷及右手第5指
    骨折等傷害，造成周全榮傷勢非輕，益見鄭順德在當時傷害
    周全榮之決意甚堅，顯見其惡性非輕，及其犯罪手段、所受
    之傷勢，暨犯後坦認犯行，未與告訴人達成和解等一切情狀
    ，量處有期徒刑三月，並諭知易科罰金之折算標準，並說明
    扣案之伸縮甩棍1 支非鄭順德所有，又非違禁物，爰不為沒
    收之諭知。被告鄭順德不服，提起上訴，其上訴理由「1.審
    判期間態度良好，無不配合。2.希望法官大人念在我是初犯
    ，且事後有悔改之心。3.我在法庭上誠實配合，對於法官之
    訊問皆據實以告，卻是被告中判刑最重。希望從輕量刑，給
    予緩刑重新做人的機會，並願意接受勞動役等處罰」等語。
    經核其上訴並未具體指摘原判決有何採證認事、用法或量刑
    等足以影響判決本旨之不當或違法而構成應予撤銷之具體事
    由，其上訴顯不合法定程式，難認適法，應予駁回，並不經
    言詞辯論為之。
三、據上論斷，應依刑事訴訟法第367 條前段、第372 條，判決
    如主文。
中    華    民    國    100   年    6     月    27    日
                  刑事第八庭  審判長法  官  張傳栗
                                    法  官  劉嶽承
                                    法  官  黃斯偉
以上正本證明與原本無異。
不得上訴。
                                    書記官  王宜玲
中    華    民    國   100    年    6     月    28    日